# 收到股东支付的期权费，如何入帐？

提问人：蓝啦啦 时间：2017-09-09 17:44:20
请教各位，公司给予股东一项拥有未来 5 年内任何时间可以以一定价格购买公司持有的其他公司股权的权利。其他股东为此一次性支付给公司一笔费用，该笔费用不退还。请问该笔费用如何入帐？

回答人：chenyiwei
这属于企业授予股东的期权，但因为该期权的标的并非本企业的权益工具，因此应作为一项以公允价值计量且其变动计入当期损益的金融负债核算。发行时按发行价格借记银行存款，贷记负债，后续需在有效期内的每个资产负债表日确认尚未行权部分的公允价值变动金额。

提问人：polariswong 时间：2017-09-10 11:09:25
1 、发行看涨期权 借：银行存款 贷：衍生工具——发行期权
2 、衍生工具公允价值变动。例如你公司持有的其他公司的股权价值增加，则一般情况下，衍生工具公允价值也会随之变动，公允价值变动增加部分如下， 借：公允价值变动损益 贷：衍生工具——发行期权
3 、股东行权 借：银行存款 衍生工具——发行期权 贷：公允价值变动损益 投资收益
4 、股东拒绝行权，期权失效 借：衍生工具——发行期权 贷：公允价值变动损益 投资收益
在税法上，个人认为目前并无特殊规定，与会计确认的投资损益（不包括公允价值变动损益）保持同步即可。

回答人：chenyiwei
基本赞同你的理解。

提问人：花 nicole 时间：2017-09-10 16:58:22
请教陈版，假设公司X有两个股东A和B(国资背景)。 在签订合资协议成立公司时，A和B约定，由A支付B一定金额的期权费，A相应获得B授予的选择权。 该权利为在一定期限内(比如 10 年)，B不得对第三方出售股权，且A有权利向B发起收购部分股权，收购价格为市场价格。且考虑到国有资产转让流程，需要招拍挂，A在竞拍者中拥有同等价格下的优先购买权。 对于B在收到相关选择权费后无退还可能，是否可以收到当期一次确认期权费收入？ 期待陈版回复！

回答人：chenyiwei
不可以。B收到的期权费构成一项以公允价值计量且其变动计入当期损益的金融负债。在A行权之前，B应在每年末测算该期权的公允价值，其变动计入当期损益。

提问人：zengfengxia 时间：2017-09-11 14:55:30
陈版，这个案例A公司未来收购股权的收购价格是市场价格，这个期权内涵的价值应该和收购B公司股权无关了，B公司 10 年内不得对第三方出售股权这个义务对B公司而言意味着存在需确认并后续计量的金融负债？这个负债怎么估值？

回答人：chenyiwei
A既然要求授予该项期权，说明被投资企业对其有特殊意义，如协同效应等，这种估值日有难度，可以考虑在期权失效及行权之前保持原账面价值不变，到失效或行权时转入损益。